【裁判字號】    99,上易,1170
【裁判日期】    991215
【裁判案由】    業務侵占
【裁判全文】
臺灣高等法院高雄分院刑事判決        99年度上易字第1170號
上  訴  人
即  被  告  王志文
上列上訴人因業務侵占案件，不服臺灣高雄地方法院99年度審易
緝字第70號中華民國99年10月20日第一審判決（起訴案號：臺灣
高雄地方法院檢察署97年度偵字第12941 號），提起上訴，本院
判決如下：
     主  文
上訴駁回。
     理  由
一、按不服地方法院之第一審判決而上訴者，應向管轄第二審之
    高等法院為之。上訴書狀應敘述具體理由；上訴書狀未敘述
    上訴理由者，應於上訴期間屆滿後20日內補提理由書於原審
    法院，逾期未補提者，原審法院應定期間先命補正。第二審
    法院認為上訴書狀未敘述理由或上訴有第362 條前段之情形
    者，應以判決駁回之。但其情形可以補正而未經原審法院命
    其補正者，審判長應定期間先命補正，刑事訴訟法第361 條
    、第367 條，分別定有明文。又所謂不服第一審判決之具體
    理由，必係依據卷內既有訴訟資料或提出新事證，指摘或表
    明第一審判決有何採證認事、用法或量刑等足以影響判決本
    旨之不當或違法，而構成應予撤銷之具體事由，始克當之（
    例如：依憑證據法則具體指出所採證據何以不具證據能力，
    或依憑卷證資料，明確指出所為證據證明力之判斷如何違背
    經驗、論理法則）；倘僅泛言原判決認定事實錯誤、違背法
    令、量刑失之過重或輕縱，而未依上揭意旨指出具體事由，
    或形式上雖已指出具體事由，然該事由縱使屬實，亦不足以
    認為原判決有何不當或違法者（例如：對不具有調查必要性
    之證據，法院未依聲請調查亦未說明理由，或援用證據不當
    ，但除去該證據仍應為同一事實之認定），皆難謂係具體理
    由，俾與第二審上訴制度旨在請求第二審法院撤銷、變更第
    一審不當或違法之判決，以實現個案救濟之立法目的相契合
    ，並節制濫行上訴（最高法院97年度台上字第892 號判決意
    旨參照）。是以上訴人之上訴書狀或補提之上訴理由書，雖
    有敘述上訴理由，惟所指判決不當、違法情形並未實際上存
    在或所指判決不當、違法情形未足以構成撤銷原判決之理由
    ，即與未敘述具體理由無異（最高法院71年度台上字第2364
    號判例意旨參照），其所為上訴，即不符合上訴之法定要件
    。
二、本件上訴人即被告王志文（下稱被告）雖於民國99年11月1
    日之上訴期間屆滿前提出上訴狀（按原審判決書於99年10月
    28日送達予被告），並於補充理由狀中稱：被告雖未盡數交
    還所挪用之貨款，但也在四處拜託商借二千餘元，並交付於
    負責人之妻弟（即公司經理），絕非如原審判決所言，未賠
    償告訴人之適當之損害；被告絕會償還剩餘之款項等語。
三、經查：原審認被告犯有業務侵佔罪，即以上開事實，業據被
    告於偵查及原審審理時坦白承認。核與證人即告訴人馮義修
    於偵查中陳述、原審審理中證述之情節相符；並有明易商行
    銷貨單3 張在卷可參，足認被告之自白與事實相符。從而，
    本件事證明確，被告犯行堪以認定，應依法論科。
四、雖被告以上開理由，提起上訴指摘原判決不當；然查，本件
    原審已審酌「被告受僱於明易商行，利用職務上機會，侵占
    代收之貨款，迄今尚未賠償告訴人馮義修適當之損害，所為
    實不足取，惟念其犯後坦承犯行，侵占金額尚屬非鉅等一切
    情狀」，及被告係屬累犯等情事，在法定刑為有期徒刑6 月
    以上5 年以下，僅量處低度刑即有期徒刑8 月，並無失衡之
    處。
五、綜上，本院審酌上情，認原審已依全辯論意旨及調查證據之
    結果，論處被告罪刑，並說明其認定事實之理由及所憑之證
    據，客觀上認事用法尚無不合，並在刑期之法定範圍內，科
    處被告有期徒刑8 月，量刑尚稱允可。茲被告上訴意旨，並
    非依據卷內訴訟資料或提出新事實新證據，具體指摘原判決
    認定事實、適用法律有何違法或不當；甚至未具體指摘原判
    決就證據之取捨有何違背論理法則或經驗法則之情事，則其
    上訴顯屬未敘述具體理由。核之上揭說明，應認本件上訴違
    背法律上之程式。爰依刑事訴訟法第367 條前段、第372 條
    ，不經言詞辯論，逕為判決如主文。
中    華    民    國    99    年    12    月    15    日
                  刑事第四庭    審判長法  官  蕭權閔
                                      法  官  陳吉雄
                                      法  官  吳進寶
以上正本證明與原本無異。
不得上訴。
中    華    民    國    99    年    12    月    15    日
                                      書記官  唐奇燕

司法院資訊處製作；財團法人民間司法改革基金會備份。
